【裁判字號】    97,交聲,1798
【裁判日期】    970717
【裁判案由】    交管條例聲異
【裁判全文】
臺灣板橋地方法院交通事件裁定        97年度交聲字第1798號
原處分機關  交通部公路總局臺北區監理所
異  議  人
即受處分人  甲○○
上列異議人因違反道路交通管理處罰條例案件，對於交通部公路
總局臺北區監理所民國97年6 月27日北監自裁字裁40—AD000000
0 號所為之裁決處分，聲明異議，本院裁定如下：
    主  文
異議駁回。
    理  由
一、原處分意旨略以：異議人即受處分人甲○○於民國97年4 月
    8 日晚間9 時14分許，駕駛車號6597-EA 號自小客車，行經
    臺北市○○路與立德路口時（往北投），因駕車行經有燈光
    號誌管制之交岔路口闖紅燈之違規行為，由臺北市政府警察
    局以照片採證方式逕行製單舉發，爰依道路交通管理處罰條
    例第53條第1 項、第63條第1 項第3 款規定，裁處罰鍰新臺
    幣2 千7 百元，並記違規點數3 點。
二、異議意旨略以：異議人已在該路口被罰過2 次，所以每次經
    過該路口都會特別小心慢行，這次明明是綠燈慢行通過，為
    何會變成闖紅燈，請查明是否交通局規定的5 秒黃燈閃光，
    而交通警察擅自改為3 秒9 就變成紅燈，為此聲明異議，請
    求撤銷原處分云云。
三、按汽車駕駛人，行經有燈光號誌管制之交岔路口闖紅燈者，
    處新臺幣1 千8 百元以上5 千4 百元以下罰鍰，並記違規點
    數3 點，道路交通管理處罰條例第53條第1 項、第63條第1
    項第3 款定有明文。
四、經查，異議人即受處分人於97年4 月8 日晚間9 時14分許，
    駕駛車號6597-EA 號自小客車，行經臺北市○○路與立德路
    口時（往北投），確有駕車行經有燈光號誌管制之交岔路口
    闖紅燈之違規行為一節，有舉發照片2 張在卷可稽；異議人
    雖以前開情詞置辯，惟由第1 張舉發照片可知，上開路口號
    誌閃黃燈之時間為3.9 秒（即照片左側數字顯示1Y39部分）
    ，異議人係於上開路口號誌已轉換為黃燈3.9 秒，並轉換為
    紅燈1.1 秒時（即照片右側數字顯示R011部分），後輪始通
    過上開路口停止線感應線圈而被拍照，而由第2 張舉發照片
    可知，異議人在後輪通過上開路口停止線後，並未停止，而
    係繼續以時速40公里（即照片右側數字顯示V ＝40部分）之
    車速向前行駛，於路口號誌轉換為紅燈2.6 秒時，再被拍攝
    第2 張照片（即照片右側數字顯示R026部分），是由異議人
    所駕駛上開自小客車在路口號誌已轉換為紅燈1.1 秒時，後
    輪甫通過路口停止線感應線圈，可見異議人所駕駛之上開自
    小客車前輪在未通過路口停止線時，路口號誌即已轉換為黃
    燈，異議人辯稱其在通過路口時，路口號誌係綠燈，顯與事
    實有違，洵無足採。因之，異議人在路口號誌已轉換為黃燈
    之情形下，未在停止線前暫停，反繼續前行，而於路口號誌
    已轉換為紅燈1.1 秒時，後輪通過停止線，惟仍未在路口暫
    停，繼續以時速40公里之車速向前行駛，是異議人確有於上
    揭時、地，駕駛上揭自小客車闖紅燈之違規事實，應可認定
    。
五、從而，本件異議人前開違規事證已足堪認定。則原處分機關
    依據前揭道路交通管理處罰條例第53條第1 項、第63條第1
    項第3 款之規定，裁處異議人罰鍰新臺幣2 千7 百元，並記
    違規點數3 點，核無違誤。本件異議人之異議為無理由，應
    予駁回。
據上論斷，應依道路交通案件處理辦法第19條，裁定如主文。
中    華    民    國    97    年    7     月    17    日
                      交通法庭  法  官        曾淑娟
如不服本裁定應於送達後5日內向本院提出抗告狀
上列正本證明與原本無異。
                                書記官        謝雪紅
中    華    民    國    97    年    7     月    18    日


司法院資訊處製作；財團法人民間司法改革基金會備份。
